【裁判字號】    90,上訴,142
【裁判日期】    900907
【裁判案由】    違反毒品危害防制條例
【裁判全文】
臺灣高等法院花蓮分院刑事判決            九十年度上訴字第一四二號
    上訴人即被告  甲○○
    指定  辯護人  乙○○
右列上訴人因違反毒品危害防制條例案件，不服臺灣台東地方法院九十年度訴字第二
四號中華民國九十年五月七日第一審判決( 起訴案號：臺灣台東地方法院檢察署九十
年度偵緝字第五０號 )，提起上訴，本院判決如左：
    主  文
原判決撤銷。
甲○○無罪。
    理  由
一臺灣台東地方法院檢察署檢察官在原審法院之公訴意旨略以：甲○○基於概括犯意
  ，於民國（下同）八十七年三月下旬至同年四月五日間，先後三次在台東市○○街
  一二八巷五號甲○○住處內，以每包新台幣五千元之價格，連續販賣重約一公克之
  第二級毒品甲基安非他命各一包予廖雄山，因認甲○○涉犯毒品危害防制條例第四
  條第二項之販賣第二級毒品罪嫌而提起公訴。
二本件公訴意旨認被告涉犯前揭罪嫌，無非以證人廖雄山、周威宏（起訴書誤載為陳
  威安，惟卷內並無陳威安其人）之指證及經警於廖雄山住處查獲之第二級毒品甲基
  安非他命一包為論據，惟被告自警訊至偵審中均堅詞否認有如公訴意旨所指訴之犯
  行，辯稱伊與廖雄山有債務糾紛，且廖雄山懷疑渠與其妻離婚是伊審的而誣陷於伊
  等語，經查：
  (一)本件證人廖雄山於八十七年四月七日在其住處查獲其持有安非他命一小包時，廖
    雄山於警訊中經訊以「你所吸食的安非他命是向誰購買的時，供稱：「在八十七
    年三月八、九日於台東市○○路石海岸釣蝦場內，向邱傳富購買伍小包，價值新
    台幣一萬五千元。八十七年四月五日在（同一釣蝦場內（向綽號「阿宏」之男子
    購買新台幣伍仟元。」經警方提示周威宏之口卡片命其指認時，稱周威宏即其所
    稱之「阿宏」（見警訊筆錄），嗣廖雄山於檢察官八十七年七月七日偵訊時，始
    改口稱：「他（指周威宏於八十七年四月五日」有拿一小包安非他命給我，但是
    向甲○○買的，不是向周威宏買的，我錢也是交給甲○○，在他家  給他，當時
    蘇坤民與他同住，．．那段時間和他買二、三次，周威宏交的這包是最後一包就
    被警察查到了」（見影印偵查卷第二十八頁」，然證人蘇坤民證稱伊於八十七年
    四月份僅住過被告甲○○家一晚，當天並沒有看到證人廖雄山（見同上卷第六十
    三頁），又證人廖雄山於九十年二月五日原審又供稱其向被告買過二次安非他命
    （見原審卷第二十六頁），另廖雄山於周威宏所涉違反麻醉藥品一案（涉與本案
    有共犯嫌疑，業經本院更一審判決無罪確定）作證時，經法官訊以「是否在八十
    七四月五日之前一、二個禮拜在甲○○家向蘇坤民買，然後約在勝利街交貨，周
    威宏與蘇坤民一起來，是周威宏交給我的。經再訊以：四月五日是在釣蝦場向周
    威拿貨？」時供稱：「天是在釣蝦場碰到周威宏，我問他蘇坤民在那裡，因為要
    向他買安」、「我是去甲○○家向蘇坤民買的，檢察官誤會了」（見原審八十七
    年訴字第二五九號卷第十七頁）；由證人廖雄山上開供述觀之，其陳述前段矛盾
    不一，已有明顯之瑕疵可指，且其距事發較近之日供稱向被告買二、三次，事隔
    較久後卻又具體供稱是買「二次」，此亦與常人記憶常情有違，至於在其住處查
    扣之一包甲基安非他命，亦因上述廖雄山供述明顯不一，即不能擇其不利於被告
    之供述而認定確係向被告購得。
  (二)證人周威宏於八十九年九月二十一日檢察官偵查中雖供稱伊在八十七年三、四月
    間位過被告家約一星期，其間見過廖雄山一、二次，及看過廖雄山到被告家買安
    非他命一、二次云云，然其卻於九十年二月五日又證稱知道廖雄山於八十七年三
    、四月間到被告家向被告「拿過」安非他命「二次」，其所供見過廖雄山「買過
    」安非他命一、二次或確定為二次，前後所供已屬不一，且何以時間隔越久，記
    憶反而更肯定，亦難理解，況本件周威宏與被告甲○○有供犯嫌疑而經檢察官另
    案起訴（台東地檢署八十七年度偵字第一六四九號），則其與被告既有共犯嫌疑
    ，其所為之供述亦難採信。至於周威宏供稱其於在押期間曾向外人楊景彰述況其
    被枉，事實上安非他命為被告，惟此乃楊景彰聽自於周威宏之傳聞，凡此亦不
    能據為不利於被告之證明，附此明。
三綜上所述，本件依公訴人之舉證及本院職權調查證之結果，證人廖雄山、周威宏所
  為不利被告之證言，尚未達通常一般之人均不致有所懷疑，而得確信其為真實之程
  度，本件不能證明被告犯罪，原審為被告有罪之判決，核有未當，被告上訴否認犯
  罪，為有理由，因撤銷原審判決，另為被告無罪之諭知。
據上論斷，應依刑事訴訟法第三百六十九條第一項前段、第三百零一條第一項判決如
主文。
本案經檢察官李土城到庭執行職務。
中      華      民     國      九十      年    九      月    七      日
                                 審判長法官  謝  志  揚
                                       法官  何  方  興
                                       法官  蔣  有  木
右正本證明與原本無異。
如不服本判決，應於送達後十日內，向本院提出上訴狀。其未敘述理由者，並應於提
出上訴狀後十日內向本院補提理由狀(須附繕本)。
                                     書記官  陳  有  信
中      華      民      國      九十      年    九      月    七      日


司法院資訊處製作；財團法人民間司法改革基金會備份。
